臺灣新竹地方法院民事裁定  
110年度監宣字第326號
聲  請  人  陳志仁  
相  對  人  陳邱富  
關  係  人  陳金山  
            陳雅芬  
上列當事人間請求聲請處分受監護人不動產事件，本院裁定如下
：         
    主    文
一、准聲請人代為處分相對人陳邱富所有如附表所示之不動產，
    所得款項應存入相對人名下之金融機構帳戶。
二、聲請程序費用由相對人負擔。
    理    由
一、聲請意旨略以：相對人前經本院宣告為受監護宣告之人，並
    選定聲請人為監護人、指定關係人陳金山為會同開具財產清
    冊之人。因相對人於民國110年9月11日與陳金山共同繼承其
    子陳慶育所遺如附表所示之不動產，並登記為兩人公同共有
    。惟陳慶育前已持該等不動產向有限責任新竹第三信用合作
    社為兩筆抵押借款，目前尚未清償之借款餘額約新臺幣（下
    同)440萬元，每月須繳納本息約1萬4,000元，目前由相對人
    及陳金山之財產共同負擔，又其中1筆借款將於110年11月到
    期，然陳金山現年已80餘歲，且無收入，相對人之財產支付
    其自身養護費用後，已無力再支付借款利息，借款到期亦無
    力清償，為免日後逾期繳息及無力清償致如附表所示之不動
    產淪遭法拍，茲為相對人之利益，爰請求准聲請人代相對人
    處分附表所示不動產等語。
二、按監護人對於受監護人之財產，非為受監護人之利益，不得
    使用、代為或同意處分。監護人為下列行為，非經法院許可
    ，不生效力：（一）代理受監護人購置或處分不動產。（二
    ）代理受監護人，就供其居住之建築物或其基地出租、供他
    人使用或終止租賃。監護人不得以受監護人之財產為投資。
    但購買公債、國庫券、中央銀行儲蓄券、金融債券、可轉讓
    定期存單、金融機構承兌匯票或保證商業本票，不在此限，
    民法第1101條定有明文。而該條規定依民法第1113條規定，
    準用於成年人之監護。
三、經查，聲請人前揭主張之事實，業據提出本院110年度監宣
    字第74號裁定及確定證明書、戶籍謄本、土地暨建物登記謄
    本、相對人郵局、合作金庫、第三信用合作社存摺影本等件
    為證，並經本院調取110年度監宣字第74號卷宗，確認聲請
    人及本院指定之會同開具財產清冊人已陳報相對人之財產清
    冊，查核無訛，本院審酌相對人因罹患失智症，每月需花費
    25,000元之看護費用，相對人目前名下存款不多，尚須用以
    繳付其自陳慶育處所繼承如附表所示不動產之貸款債務，恐
    不足再支應自己所需生活開銷，是聲請人為減輕相對人就上
    開不動產須繳付之貸款負擔，而聲請處分如附表所示之不動
    產，尚符相對人之利益。從而，聲請人聲請許可處分相對人
    所有如附表所示不動產，應係為相對人之利益而為，於法尚
    無不合，應予准許。
四、末按監護人應以善良管理人之注意，執行監護職務。又監護
    人於執行監護職務時，因故意或過失，致生損害於受監護人
    者，應負賠償之責。且法院於必要時，得命監護人提出監護
    事務之報告、財產清冊或結算書，檢查監護事務或受監護人
    之財產狀況，民法第1113條準用同法第1100條、第1109條第
    1項、第1103條第2項規定均有明定，則本件聲請人代相對人
    處分如附表所示之不動產，就處分所得之金錢，於清償該不
    動產之抵押債款及移轉登記所需之相關稅賦、手續費用後之
    餘額，應依相對人權利範圍之比例，將所得款項用於養護相
    對人生活之所需，並應全數存入相對人名下帳戶妥適管理，
    不得挪為己用。又聲請人應於處分不動產後30日內，提出監
    護事務之報告及變動後之財產清冊，陳報本院，以維相對人
    之利益。
五、依家事事件法第164條第2項規定，裁定如主文。
中　　華　　民　　國　　110 　年　　11　　月　 30 　　日
                  家事法庭　法  官　林宗穎　    
以上正本係照原本作成。
如對本裁定抗告須於裁定送達後10日內向本院提出抗告狀。
中　　華　　民　　國　　110 　年　　12　　月　　2 　　日
                            書記官  嚴翠意
附表：
編號 不動產內容 權利範圍 1 新竹市○○段00地號土地 1718/100000 2 新竹市○○段0000○號建物（門牌：新竹市○○路000號3樓之2) 全部  附屬建物：陽台 全部  共有部分：新竹市○○段0000○號建物 180/10000            新竹市○○段0000○號建物 84/10000            新竹市○○段0000○號建物 1045/100000 3 新竹市○○段0000○號建物（門牌：新竹市○○路000號3樓之3) 全部  附屬建物：陽台 全部  共有部分：新竹市○○段0000○號建物 184/10000            新竹市○○段0000○號建物 86/10000            新竹市○○段0000○號建物 118/100000